# 对于集团中不构成控制关系的交叉持股在合并报表中如何处理？

提问人：polariswong 时间：2019-08-13 22:38:43
对于母子公司交叉持股，现行准则规定很明确，就是采用库藏股法。
但对于集团中互相不存在控制关系的交叉持股该如何处理？
例如甲公司持有并控制 A公司、B公司（A、B非被甲公司100%控制，均存在少数股东），同时 A、B 之间互相持有对方少量股权（如 5%），那么在甲公司编制合并报表时，该如何处理呢？A、B 之间存在循环确认投资收益的问题，且都不控制对方，不好确认库藏股，是否该采用交互分配法？

回答人：chenyiwei
合并报表层面，对 A、B 之间的互相持股也是采用库藏股法处理，即 A 对B 的投资成本与B 的权益中的相应金额抵销，B 对 A 的投资成本与A 的权益中的相应金额抵销。然后，在计算母公司和少数股东对 A、B 的持股比例时，均按剔除 A、B 之间的交叉持股后的股份数量计算。
另外，如果 A、B 之间的互相投资采用权益法核算的，则应首先冲回原先的权益法核算结果，将权益法核算还原为成本法，再进行上述抵销。